臺灣臺北地方法院刑事判決　　　　　　　95年度易字第1232號
公　訴　人　臺灣臺北地方法院檢察署檢察官
被　　　告　乙○○
　　　　　　　　　　　號5樓
　　　　　　甲○○
　　　　　　戊○○
上　一　人
選任辯護人　王迪吾律師
上列被告等因違反商標法案件，經檢察官提起公訴（九十四年度
偵字第九四七四號），本院判決如下：
    主  文
乙○○、甲○○、戊○○均無罪。
    理  由
一、公訴意旨略以：乙○○係倢葆企業有限公司（設臺北市○○
    區○○路一段二八之五號一樓，下稱倢葆公司）及海聯貿易
    有限公司（設臺北市○○區○○路一段三十號三樓之二，下
    稱海聯公司）負責人，倢葆公司經營報關業務，海聯公司經
    營國際貿易業務，甲○○擔任倢葆公司經理，負責報關業務
    ，戊○○則擔任海聯公司內勤文書處理工作。乙○○、甲○○、戊○○三人均明知商標名稱為「Duel Masters」 (起訴
    書誤載為「Dual Masters」）、「Duel Masters決斗大師
    」（簡體字，起訴書誤載為「Dual Masters決鬥大師」）等
    商標圖樣，係美商維哲公司向我國經濟部智慧財產局申請註
    冊獲准，均分別指定使用於遊戲器具及玩具等專用商品，現
    仍在商標專用期間，竟未經維哲公司之同意或授權，基於意
    圖販賣而輸入仿冒上開商標商品之概括犯意聯絡，連續於民
    國九十四年四月一日及同月八日，由乙○○以海聯公司為進
    口商，自大陸地區輸入仿冒上開商標之遊戲紙卡，再由甲○○辦理輸入該遊戲紙卡之報關業務，並由戊○○彙整裝箱明
    細表以記錄輸入該遊戲紙卡之詳情，嗣於同年五月十八日十
    三時五分許，經警持搜索票至臺北縣板橋市○○○街一二四
    巷六一之十五號「俊男體育文化玩具商行」（下稱俊男商行
    ）搜索，扣得仿冒上開商標之遊戲紙卡，查悉扣得之遊戲紙
    卡貼有海聯公司為進口商之標籤，再循線於同月二十七日十
    四時許，持搜索票至臺北市○○區○○路一段二八之五號一
    樓倢葆公司搜索，當場查獲甲○○與戊○○，並扣得戊○○
    所保管記載「05年4月1日」、「05年4月8日」輸入決鬥王紙
    卡之海聯裝箱明細表二張，始知上情。
二、按犯罪事實應依證據認定之，無證據不得認定其犯罪事實；
    又不能證明被告犯罪者，應諭知無罪之判決，刑事訴訟法第
    一百五十四條第二項、第三百零一條第一項分別定有明文。
    再按認定犯罪事實所憑之證據，其為訴訟上之證明，須於通
    常一般之人均不致有所懷疑，而得確信其為真實之程度者，
    始得據為有罪之認定，此有最高法院七十六年台上字第四九
    八六號判例意旨可供參照。
三、公訴人認被告乙○○等人涉有上開罪嫌，無非係以：被告等
    之供述、告訴代理人邱麗英之指訴、經警持搜索票至「俊男
    商行」查獲之決鬥王遊戲紙卡貼有海聯公司之標籤及記載「
    05年4月1日」、「05年4月8日」輸入決鬥王紙卡之海聯裝箱
    明細表二張為其論據。
四、訊據被告乙○○固坦承其為倢葆公司及海聯公司之負責人，
    倢葆公司經營報關業務，海聯公司經營國際貿易業務，被告
    甲○○坦承擔任倢葆公司經理，負責報關業務，而被告戊○○坦承擔任海聯公司內勤文書處理工作，惟均堅詞否認有何
    違反商標法之犯行。被告乙○○辯稱：其經營之公司與俊男
    商行並無任何業務上之往來，且海聯公司之業務皆由戊○○
    負責，倢葆公司之報關業務則由甲○○負責，其並不清楚等
    語；被告甲○○辯稱：商品係由貨主自行向廠商買貨，其再
    依照客戶提供之資料報關，其並未輸入仿冒之商品等語；被
    告戊○○則辯稱：扣案之裝箱明細表係大陸仲介商傳真至海
    聯公司，作為開發市場之參考資料，其依據明細表所載客戶
    資料徵詢購買意願，明細表並非其所製作，且海聯公司亦未
    輸入上開仿冒商品等語。
五、經查：
  (一)按被告以外之人於審判外之言詞或書面陳述，除法律有規定
    者外，不得作為證據，刑事訴訟法第一百五十九條第一項固
    有明文；惟「被告以外之人於偵查中向檢察官所為之陳述，
    除顯有不可信之情況者外，得為證據」，「被告以外之人於
    審判外之陳述，雖不符前四條之規定，而經當事人於審判程
    序同意作為證據，法院審酌該言詞陳述或書面陳述作成時之
    情況，認為適當者，亦得為證據。當事人、代理人或辯護人
    於法院調查證據時，知有第一百五十九條第一項不得為證據
    之情形，而未於言詞辯論終結前聲明異議者，視為有前項之
    同意」，亦為同法第一百五十九條之一第二項、第一百五十
    九條之之五所明文規定。證人葉坤發於偵查中檢察官訊問時
    之陳述，業經具結，並無顯不可信之情況，而本案其他相關
    具傳聞性質之書面證據資料之證據能力，檢察官、被告及辯
    護人均表示沒有意見，且迄於言詞辯論終結前亦未聲明異議
    ，本院審酌該些書面證據資料作成時之情況，核無違法取證
    或其他瑕疵，認為以之作為證據為適當，自得做為證據。
  (二)「Duel Masters」、「Duel Masters決斗大師」等二個商標
    圖樣，均係美商維哲公司（WIZARDS OF THE COA ST,INC.
    ）向我國經濟部智慧財產局申請註冊並取得商標專用權，均
    指定使用於遊戲紙牌、玩具等商品，且均尚在專用期間，有
    中華民國商標註冊證二份在卷可稽（見九十四年度偵字第九
    四七四號卷第八六至八九頁）。被告乙○○雖為海聯公司之
    負責人，業據其自承在卷，並有卷附之海聯公司基本資料查
    詢表可稽，被告甲○○為倢葆公司經理，負責報關業務，亦
    據其於本院審理時自承在卷，核與乙○○所證述：倢葆公司
    之空運業務皆由甲○○負責相符，而被告戊○○受僱於海聯
    公司，負責內勤文書處理工作等情，亦據其於本院審理時自
    承在卷。
  (三)扣案之裝箱明細表，係由臺北縣政府警察局刑警隊於九十四
    年五月二十七日十四時許，持本院核發之搜索票至臺北市○○區○○路一段二八之五號一樓倢葆公司查獲一節，有本院
    搜索票影本、臺北縣政府警察局刑警隊扣押筆錄二份、扣押
    物品目錄表一份在卷可參（見九十四年度偵字第九四七四號
    卷(一)第四八至六十頁）。又上揭扣案之決鬥王遊戲紙卡，經
    本院依職權調取臺灣板橋地方法院九十四年度易字第一五九
    八號葉坤發被訴違反商標法案件之扣案物品，並於九十五年
    十月十一日當庭勘驗，勘驗結果：記載「決鬥王中文版」、
    「Duel Masters」盒裝紙卡有十盒，每盒內有四組圖案，每
    組圖案各六包，合計二十四小包，每個包裝袋均印有「Duel
    Masters」「決鬥大師中文版」等字樣，每盒裝外之塑膠膜
    上均黏貼有上載「進口商：海聯貿易有限公司、地址：臺北
    市○○路○段30號3樓之2、電話：00-00000 000、統一編號
    ：000000000」等字樣之標籤（以下簡稱系爭標籤），散裝
    紙卡二十四包（共四個圖案），每個包裝圖案上均有「決鬥
    大師」字樣，未貼有系爭標籤，另上載有「Duel Masters」
    字樣之紙卡共二十一大包，均未貼有系爭標籤，亦無任何相
    關公司之名稱等情，有本院勘驗筆錄及扣案遊戲紙卡照片附
    卷可稽（見本院卷第六四之一至七三頁），是上揭扣案遊戲
    紙卡確實侵害告訴人美商維哲公司之商標專用權，要無疑義
    ！而被告三人均否認上揭扣案貼有系爭標籤之遊戲紙卡為海
    聯公司所進口，並均辯稱未輸入及販賣上揭侵害告訴人商標
    專用權之遊戲紙卡，則本案所應探究者，乃扣案貼有系爭標
    籤之遊戲紙卡是否確為海聯公司所進口？扣案之裝箱明細表
    是否為被告戊○○為海聯公司進口明細表上之商品而製作？
  (四)查證人即俊男商行負責人葉坤發於檢察官九十四年十月十八
    日偵訊時證稱：「（在你所經營之俊男體育文玩具商行所查
    扣之仿冒決鬥王卡何來？）是大陸之貿易行謙濠公司寄來的
    。（你是否認識進口商海聯貿易有限公司？）不認識，進口
    商進口商品需要貼商檢標。我不知道為何會貼海聯。且是由
    一家不知名之貨運行運送來的。……仿冒商品是該公司自己
    寄來給我是賣的，我沒有賣。因為我曾去大陸與該公司有一
    面之緣，我有流名片，所以是該公司自行寄來給我的」等語
    （見九十四年度偵字第九四七四號卷(二)第二七八頁），則扣
    案之上揭遊戲紙卡是否確為海聯公司輸入，顯非無疑！而衡
    諸證人葉坤發證稱不認識海聯公司人員，扣案之上揭遊戲紙
    卡是大陸之貿易行謙濠公司寄給他，而上揭系爭標籤上所記
    載之材質為「鐵及塑膠」，明顯與扣案遊戲紙卡之材質為紙
    類不相符，被告戊○○又辯稱商品上所貼標籤之內容如與實
    際物品不符將會被罰款，則該些扣案遊戲紙卡倘確為海聯公
    司所進口，被告等人當不致於在紙卡包裝上連貼商品內容與
    實際物品不符之標籤，是被告等人所辯扣案遊戲紙卡上之系
    爭標籤非其公司所黏貼一節，尚非無稽。
  (五)又公訴人所指扣案之「05年4月1日」、「05年4月8日」裝箱
    明細表二張（見九十四年度偵字第九四七四號卷(一)第六二、
    六三頁），雖均記載「海聯S運裝箱明細表」及「決鬥王」
    字樣，且被告戊○○自承該裝箱明細表係其所保管，然被告
    戊○○堅稱扣案之裝箱明細表非其所寫，係大陸一位歐陽小
    姐傳真與伊，作為伊推廣業務之用等語，而查該二紙裝箱明
    細表上就「決鬥王」處記載之收件人分別為「大兵」及「丁○○」，經本院於九十六年二月十五日傳大兵公司負責人丙○○、丁○○，證人丙○○結證稱：「伊並未向海聯公司購
    買決鬥王紙卡，伊僅與海聯公司購買一般玩具，伊需要買貨
    時，係向海聯公司在大陸之負責人歐陽先生買貨，如貨有問
    題則與臺灣之黃小姐聯絡」等語；證人丁○○結證稱：「伊
    並未聽過海聯公司或決鬥王紙卡，亦未見過所販賣玩具上貼
    有海聯公司之標籤，伊所需貨品來源係向伊舅舅己○○調貨
    而來」等語；而證人己○○亦結證稱：「伊並未向海聯公司
    購買決鬥王紙卡，伊僅向海聯公司購買一般傳統玩具，而買
    貨事項係與海聯公司位於廣州之負責人歐陽小姐聯絡，貨品
    有瑕疵時則向臺灣之黃小姐聯絡」等語，再參以被告戊○○
    所提出之海聯公司之進口報單，進口報單中並無「05年4月1
    日」、「05年4月8日」進口遊戲紙卡之紀錄，當可認定海聯
    公司並未於檢察官所指「05年4月1日」、「05年4月8日」進
    口輸入上揭扣案之遊戲紙卡，是被告戊○○所辯稱該些明細
    表係由大陸公司所製作，非用以記載實際輸入商品等語，堪
    以採信。故尚難僅憑扣案之裝箱明細表係由被告戊○○保管
    中，且在倢葆公司所查扣，即逕認海聯公司輸入侵害告訴人
    商標專用權之遊戲紙卡，被告等人有何違反商標法之犯行。
  (六)綜上所述，公訴人所提出之上開證據，皆無法證明被告三人
    確有起訴書所指違反商標法之犯行，且綜觀全案卷證資料，
    復查無其他積極證據足認被告等人有何違反商標法之犯行，
    揆諸首揭說明，自屬不能證明被告等人有公訴人所指之上揭
    犯罪，應為被告等人無罪判決之諭知。
據上論斷，應依刑事訴訟法第三百零一條第一項，判決如主文。
本案經檢察官郭瑜芳到庭執行職務
中　　華　　民　　國　　96　　年　　3 　　月　　15　　日
                  刑事第一庭  審判長法　官  陳興邦
                                    法　官  劉素如
                                    法　官  林春鈴
以上正本證明與原本無異。
如不服本判決，應於判決送達後10日內，向本院提出上訴狀。
　　　　　　　　　　　　　　　    　書記官　羅欣宜
中　　華　　民　　國　　96　　年　　3 　　月　　15　　日
